【裁判字號】    89,交聲,443
【裁判日期】    900924
【裁判案由】    違反道路交通管理處罰條例聲明異議
【裁判全文】
臺灣臺北地方法院交通事件裁定                    八十九年度交聲字第四四三號
    異議人即
    受處分人  乙○○
右列受處分人因違反道路交通管理處罰條例案件，對於臺北市交通事件裁決所八十九
年八月九日所為之貳件處分( 原處分案號：北市裁三字第車裁22-Q00000000號及22-Q
00000000號 )聲明異議，本院裁定如左：
        主      文
原處分均撤銷。
乙○○不罰。
        理      由
一、原處分意旨略以：本件受處分人即異議人乙○○於八十九年五月十六日下午五時
    許，駕駛一輛未懸掛後車牌「FX-1433 」自用小客車，途經宜蘭縣頭城鎮外大溪
    、新港交岔路口及仁澤新村出入口連續闖紅燈，為宜蘭縣警察局礁溪分局大溪派
    出所執勤員警謝文隆當場攔停制止時，不聽制止逕行逃逸，甲○○○○以其有違
    反行為時「道路交通管理處罰條例」第十二條第一項第七款、第五十三條及第六
    十條第一項等規定之行為而分別掣單( 宜警交字第Q00000000號及第Q00000000號
     )逕行舉發並指定應到案日期( 八十九年七月五日 )送達受處分人。受處分人於
    同年六月廿二日向原處分機關提出申訴，原處分機關請舉發單位調查結果，仍認
    受處分人確有前揭違規行為。原處分機關乃依「道路交通管理處罰條例」第十二
    條第一項第七款、第五十三條及第六十條第一項，合計裁處新臺幣五千四百元罰
    鍰並記違規點數三點之處分，無非係以前揭二紙舉發違規通知單及舉發單位八十
    九年七月十日礁警交字第五四一五號函為據，惟訊據受處分人堅決否認其有前揭
    違規行為，辯稱略以：本件舉發單位前函所指舉發員警於前揭時地目睹駕駛該輛
    車牌「FX-1433 」自用小客車連續闖紅燈行駛之駕駛人為男性，惟受處分人不但
    係女性且為肢體中度殘障之人，領有殘障手冊，且所有之車牌「FX-1433 」號自
    用小客車亦係供殘障者駕駛之特製車輛，受處分人係家庭主婦，平日自己駕車接
    送小孩上下學、買菜，而八十九年五月十六日( 星期二 )並非假日，豈有駕車前
    往宜蘭之理？何況「新港」是什麼地方也不知道，並提出殘障手冊及行車執照等
    件影本為證。
二、經查：證人( 舉發員警 )謝文隆於本院調查中，雖曾到庭具結證述其於前揭時地
    在台二線( 濱海公路 )之「新港」( 漁港 )出入口道路中央指揮交通，見該輛由
    一位男性駕駛之自用小客車沿台二線往臺北方向行駛，駛經「新港」交岔路口見
    該車未懸掛後車牌且闖紅燈即予攔停制止不停，從其面前駛過後，又見其駕車在
    距離約一百公尺之下一個交岔路口( 仁澤新村出入口 )再闖紅燈等情，載明筆錄
    在卷，是證人謝文隆於執勤當時僅有一次目擊該違規車輛前車牌機會無疑。謝警
    員發現該車輛闖紅燈即予攔停制止不從，於該車自其面前通過瞬間目睹車輛駕駛
    人係男性之同時記憶前車牌「FX-1433 」，因未懸掛後車牌而無法復誦之情形下
    ，難保車牌號碼不會記憶有誤。況查本件受處分人係一位肢體殘障之女性駕駛人
    ，其駕駛之車牌「FX-1433 」自用小客車亦係供殘障人士駕駛之特種車，有殘障
    手冊及行車執照影本各一紙在卷。證人謝文隆單方面之證詞尚難令本院確信本件
    受處分人於前揭時地確有舉發違規通知單所指之二件違規行為。此外又查無其他
    積極證據足認受處分人有違反「道路交通管理處罰條例」之行為。舉發單位及原
    處分機關未予詳查即遽以舉發並處分，實有未洽。本件聲明異議為有理由，應由
    本院將原處分撤銷並為不罰之諭知，以資適法。
據上論斷，應依道路交通案件處理辦法第二十條前段，裁定如主文。
中      華      民      國    九    十    年      九      月    廿四    日
                          臺灣臺北地方法院交通法庭
                                  法  官  鍾      華
右正本證明與原本無異。
如不服本裁定，應於裁定送達後五日內向本院提出抗告狀。
                                  書記官  黃  繡  琴
中      華      民      國    九    十    年      九      月  二十四    日


司法院資訊處製作；財團法人民間司法改革基金會備份。
